Minutes et répertoires du notaire Adrien LAMARE, 8 mai 1773 - 1er mars 1811 (étude XXV)
Archives nationales
- Répertoire(s) d'Adrien LAMARE, 8 mai 1773 - 1er mars 1811; MC/RE/XXV/2 - MC/RE/XXV/3
  - Répertoire. an VII, nivôse - 1811, 1er mars, 1er nivôse an VII (21 décembre 1798) - 1er mars 1811; MC/RE/XXV/3
    - Inventaire après décès de Claude Simon rentier demeurant rue Faubourg du Roule à la requête de Louise-Angélique-Hélène Simon épouse de François-Louis Riboullé, 15 fructidor an IX (2 septembre 1801)
      inventaire après décès; Faubourg-du-Roule (rue du); Simon, Claude; Simon, Louise-Angélique-Hélène; Riboullé, François-Louis
    - Inventaire après décès de Marie-Thérèse-Désiré Audier, veuve de Jacques Helffer demeurant à Chaillot en présence de Joseph Lindeberger, subrogé tuteur., 18 fructidor an IX (5 septembre 1801)
      inventaire après décès; Chaillot (hameau); Audier, Marie-Thérèse-Désiré; Helffer, Jacques; Lindeberger, Joseph
    - Inventaire après décès de Marie-Anne Menageot, décédée veuve Jacques Loyer demeurant Faubourg du Roule à la requête de Marie-Marguerite Menageot., 13 vendémiaire an X (5 octobre 1801)
      inventaire après décès; Menageot, Marie-Anne; Loyer, Jacques; Marie-Marguerite Menageot
    - Inventaire après décès de Jean-Charles-Joseph Leroux et de Marie-Charlotte Metayer sa veuve à la requête de Marie-Louise-Catherine Leroux épouse du C. Marcellot, demeurant Faubourg Saint Honoré, n° 69., 1er brumaire an X (23 octobre 1801)
      4 germinal an XI, liquidation et partage.
      inventaire après décès; liquidation; partage; Leroux, Jean-Charles-Joseph; Métayer, Marie-Charlotte; Leroux, Marie-Louise-Catherine; Marcellot, M.
    - Inventaire après décès de Geneviève Lalande veuve de François Gérard., 25 brumaire an X (16 novembre 1801)
      inventaire après décès; Lalande, Geneviève; Gérard, François
    - Inventaire après décès de Jean-Gabriel Quantin à la requête de Nicolas Quantin demeurant à Châlons-sur-Marne département de la Marne logé à Paris rue de Chaillot, n° 39., 26 brumaire an X (17 novembre 1801)
      19 nivôse an 10, liquidation et partage (Jean Gabriel Quentin).
      inventaire après décès; liquidation; partage; Châlons-en-Champagne (Marne); Chaillot (rue de); Quantin, Jean-Gabriel; Quantin, Nicolas; Quentin, Jean Gabriel
    - Inventaire après décès de Alexandrine-Marie Tayeau à la requête de Claude-Frédéric-Henry Mazoier son mari demeurant rue du Faubourg Saint Honoré, n°66., 28 brumaire an X (19 novembre 1801)
      inventaire après décès; Tayeau, Alexandrine-Marie; Mazoier, Claude Frédéric Henri
    - Inventaire après décès de Claudine Laillet à la requête de Pierre Saoul demeurant rue Saint Lazare, n°430, 12 frimaire an X (3 décembre 1801)
      inventaire après décès; Laillet, Claudine; Saoul, Pierre
    - Inventaire après décès de François Desmarais à la requête de Madeleine-Antoinette Rogie sa veuve rue du Faubourg du Roule n° 141, 14 frimaire an X (5 décembre 1801)
      inventaire après décès; Desmarais, François; Rogie, Madeleine-Antoinette
    - Inventaire après décès de François Cassat et Anne-Catherine Mouton sa femme à la requête de Jean-Baptiste Peticollin demeurant rue Saint Nicolas, n° 941 division de la place Vendôme, 16 frimaire an X (7 décembre 1801)
      inventaire après décès; Cassat, François; Mouton, Anne-Catherine; Peticollin, Jean-Baptiste
    - Procès-verbal et inventaire après décès de André-Antoine Lebeau à la requête de Marie-Madeleine Leleu sa veuve rue des Saussayes, n° 1236, 28 nivôse an X (18 janvier 1802) - 3 pluviose an X (23 janvier 1802)
      inventaire après décès; Lebeau, André-Antoine; Leleu, Marie-Madeleine
    - Inventaire après décès de Marie-Marguerite Menageot fille majeure, à la requête de Gabriel-Philippe Caron et Rose-Victoire Menageot son épouse., 19 pluviose an X (8 février 1802)
      inventaire après décès; Menageot, Marie-Marguerite; Caron, Gabriel-Philippe; Rose-Victoire Menageot
    - Inventaire après décès de Marie-Françoise Legrand à la requête de Jean-Henry Sagot son mari demeurant quai de Chaillot division de Champs Elysées., 23 ventôse an X (14 mars 1802)
      inventaire après décès; Legrand, Marie-Françoise; Sagot, Jean-Henry
    - Inventaire après décès de Françoise Poulant et d'Antoine Faugeron son mari, 28 ventôse an X (19 mars 1802)
      29 floréal an XI, liquidation et partage.
      inventaire après décès; liquidation; partage; Poulant, Françoise; Faugeron, Antoine
    - Inventaire après décès de Jacques-Nicolas Hubert à la requête de dame Françoise Renault veuve de dudit Hubert demeurant Faubourg Saint Honoré, n° 114., 1er germinal an X (22 mars 1802)
      inventaire après décès; Hubert, Jacques-Nicolas; Renault, Françoise
    - Inventaire après décès de Louis Villard à la requête de Dorothée Smith, sa veuve, rue de la Pépinière, n°758. Suite., 21 floréal an X (11 mai 1802) - 4 prairial an X (24 mai 1802)
      inventaire après décès; Villard, Louis; Smith, Dorothée
    - Inventaire après décès de Jean-Claude Gaulin à la requête de Claude Larolière, demeurant à Saint-Jean-sur-Veyle (Ain)., 25 floréal an X (15 mai 1802)
      inventaire après décès; Gaulin, Jean-Claude; Larolière, Claude
    - Inventaire après décès de Nicolas Paltot, marchand des vins, rue du Faubourg du Roule à la requête de Marie-Thérèse Cochois, sa veuve., 4 prairial an X (24 mai 1802)
      inventaire après décès; Paltot, Nicolas; Cochois, Marie-Thérèse; commerçant
    - Inventaire après décès (1 vacation) de Angélique Lefère, à la requête de Philippe Duhamel, son mari, demeurant rue de la Ville l'Evêque., 18 messidor an X (7 juillet 1802)
      inventaire après décès; Ville-l'Evêque (rue de la); Lefère, Angélique; Duhamel, Philippe
    - Inventaire après décès (3 vacations) de Alexandre Barbier à la requête de Marie-Madeleine Lecrene, sa veuve, demeurant à Monceaux., 27 messidor an X (16 juillet 1802)
      inventaire après décès; Barbier, Alexandre; Lecrene, Marie-Madeleine
    - Inventaire après décès (1 vacation double) de Claude Mairel à la requête de Marie Murie, sa veuve, demeurant rue du Vieux Marché, 23 fructidor an X (10 septembre 1802)
      inventaire après décès; Mairel, Claude; Murie, Marie
    - Inventaire après décès (2 vacations) de Thérèse Rive à la requête de Ambroise Lutz, son époux, demeurant rue Verte., 17 vendémiaire an XI (9 octobre 1802)
      inventaire après décès; Rive, Thérèse; Lutz, Ambroise
    - Inventaire après décès (4 vacations) de Marie Thérèse Manuel, épouse de Jean-Baptiste Candellon, demeurant à Chaillot., 24 brumaire an XI (15 novembre 1802) - 25 brumaire an XI (16 novembre 1802)
      inventaire après décès; Chaillot (hameau); Candellon, Jean-Baptiste; Manuel, Marie Thérèse
    - Inventaire après décès (2 vacations doubles) de Marie-Cécile-Hyacinthe Parain, épouse de Nicolas-Pierre Leclancher demeurant rue des Grésillons., 3 frimaire an XI (24 novembre 1802)
      inventaire après décès; Parain, Marie-Cécile-Hyacinthe; Leclancher, Nicolas Pierre
    - Inventaire après décès (1 vacation triple) de Suzanne Frot veuve de Jean-Baptiste Carthery., 4 ventôse an XI (23 février 1803)
      inventaire après décès; Frot, Suzanne; Carthery, Jean-Baptiste
    - Inventaire après décès (1 vacation double) de Marie-Louise Bosselet femme de Hildevert Joyeux, demeurant rue des Errancis, n° 500., 30 floréal an XI (20 mai 1803)
      inventaire après décès; Bosselet, Marie-Louise; Joyeux, Hildevert
    - Inventaire après décès (1 vacation double) de Marthe Goutard, à la requête de Mathurin Goutard, demeurant dans la commune du Lude département de la Sarthe loge à Paris dans les Champs Elysées., 16 thermidor an XI (4 août 1803)
      20 thermidor an XI, partage, RE/XXV/3. 27 mai 1818, liquidation de la communauté entre Pierre Michel Ledoyen, propriétaire et restaurateur à Paris aux Champs Elysées, avenue de Neuilly, et Françoise Goutard, son épouse décédée, RE/XXV/5.
      inventaire après décès; partage; liquidation; Le Lude (Sarthe); Champs-Elysées (quartier); Neuilly (avenue de); Goutard, Marthe; Goutard, Mathurin; Ledoyen, Pierre Michel; Goutard, Françoise; restaurateur
    - Inventaire après décès (1 vacation simple) de Marguerite Victoire Boquet, à la requête de Pierre Boisselet, son époux., 11 vendémiaire an XII (4 octobre 1803)
      inventaire après décès; Boquet, Marguerite Victoire; Boisselet, Pierre
    - Inventaire après décès (2 vacations) de Marie Devaux à la requête de François Cornevin et Pierre Devaux tuteur de Rose Devaux., 18 vendémiaire an XII (11 octobre 1803)
      inventaire après décès; Devaux, Marie; Cornevin, François; Pierre Devaux; Rose Devaux
    - Inventaire (2 vacations doubles) à la requête de François Lebeau et en la présence de Claude Bonnet et de Pierre Lapotère., 22 vendémiaire an XII (15 octobre 1803) - 24 vendémiaire an XII (17 octobre 1803)
      inventaire; Lebeau, François; Bonnet, Claude; Lapotère, Pierre
    - Inventaire après décès de Marie-Louise Brunet veuve de Jean Courbin. Continuation (3 vacations doubles)., 14 frimaire an XII (6 décembre 1803) - 19 pluviose an XII (9 février 1804)
      inventaire après décès; Brunet, Marie-Louise; Courbin, Jean
    - Inventaire après décès de Marie-Denis Lefèvre, à la requête de Jeanne-Cécile-Radegonde, Grandhomme, sa veuve., 25 frimaire an XII (17 décembre 1803)
      inventaire après décès; Lefèvre, Marie-Denis; Grandhomme, Jeanne-Cécile-Radegonde
    - Inventaire après décès de Elisabeth Brunet, épouse de Jean-Jacques Varin., 29 frimaire an XII (21 décembre 1803)
      inventaire après décès; Brunet, Elisabeth; Varin, Jean-Jacques
    - Inventaire après décès (1 vacation double) de Louis Charles Froment, à la requête de Marie-Élisabeth Froment veuve de Eustache Chevance., 16 pluviose an XII (6 février 1804)
      inventaire après décès; Froment, Louis Charles; Froment, Marie-Élisabeth; Chevance, Eustache
    - Inventaire après décès (1 vacation simple) de Augustin-Marie Varin à la requête Pierre-René Lemoine et Louise-Élisabeth Varin sa femme., 20 pluviose an XII (10 février 1804)
      inventaire après décès; Varin, Augustin-Marie; Lemoine, Pierre-René; Louise-Élisabeth Varin
    - Inventaire après décès (1 vacation double) de Jean-Baptiste Amable Savigny, à la requête de Adélaïde Mélanie Boissier, sa veuve., 23 pluviose an XII (13 février 1804)
      inventaire après décès; Savigny, Jean-Baptiste Amable; Boissier, Adélaïde Mélanie
    - Inventaire après décès (2 vacations doubles) de François Cavet à la requête de Marie-Claude Legrand, sa veuve., 22 ventôse an XII (13 mars 1804)
      inventaire après décès; Cavet, François; Legrand, Marie-Claude
    - Inventaire après décès (7 vacations) de Bruno Maynier à la requête de Marie-Françoise Maynier sa soeur représentée par François-Emmanuel Arnaud son mari, fondé de sa procuration., 22 floréal an XII (12 mai 1804)
      inventaire après décès; Maynier, Bruno; Maynier, Marie-Françoise; Arnaud, François Emmanuel
    - Inventaire après décès (5 vacations simples) de Marie Fauconier, à la requête de François Jean, son époux., 17 prairial an XII (6 juin 1804) - 19 prairial an XII (8 juin 1804)
      18 vendémiaire an XIII, procès-verabl à la requête de Marie-Madeleine Gillet, veuve de Pierre Fauconnier, relatif à la succession de ce dernier.
      inventaire après décès; Fauconier, Marie; Jean, François; Gillet, Marie-Madeleine; Fauconnier, Pierre
    - Inventaire après décès (1 vacation triple) de Guillaume Fontenille à la requête de Marie-Catherine LeBoulenger, sa veuve., 20 messidor an XII (9 juillet 1804)
      inventaire après décès; Fontenille, Guillaume; LeBoulenger, Marie-Catherine
    - Inventaire après décès (3 vacations) de Jean-Baptiste Barillet à la requête de Marie-Catherine Menant, sa veuve., 28 messidor an XII (17 juillet 1804)
      inventaire après décès; Barillet, Jean-Baptiste; Menant, Marie-Catherine
    - Inventaire après décès (1 vacation double) de Marie-Catherine Crimon., 5 thermidor an XII (24 juillet 1804)
      3ème jour complémentaire an XII, liquidation et partage, Antoine Jean-Baptiste Martin co héritier et autres.
      inventaire après décès; liquidation; partage; Crimon, Marie-Catherine; Martin, Antoine Jean-Baptiste
    - Inventaire après décès (1 vacation simple) de Jeanne Ritier à la requête de Georges Castellas., 7 thermidor an XII (26 juillet 1804)
      inventaire après décès; Ritier, Jeanne; Castellas, Georges
    - Inventaire après décès (5 vacations) de Joseph-Antoine Daries à la requête Marguerite-Pauline-Fortuné Lecomte., 7 thermidor an XII (26 juillet 1804)
      inventaire après décès; Daries, Joseph-Antoine; Lecomte, Marguerite-Pauline-Fortuné
    - Inventaire après décès de Jean-Baptiste Fournier à la requête Louis-Charles-Auguste Cotinet., 21 thermidor an XII (9 août 1804)
      Sur le répertoire il est indiqué à la date du '29' corrigé au crayon rouge '21'.
      7 fructifor an XII, dépôt du testament olographe. 28 frimaire an XIII, liquidation et partage.
      inventaire après décès; testament; liquidation; partage; Fournier, Jean-Baptiste; Cotinet, Louis-Charles-Auguste
    - Inventaire après décès (1 vacation double) de Marie Veysset à la requête de Jean Noualhat., 20 fructidor an XII (7 septembre 1804)
      inventaire après décès; Veysset, Marie; Noualhat, Jean
    - Inventaire après décès (1 vacation double) de Geneviève Cabin, à la requête de Claude-Marie Bellery-Desfontaines, son époux., 5 brumaire an XIII (27 octobre 1804)
      inventaire après décès; Cabin, Geneviève; Bellery-Desfontaines, Claude-Marie
    - Inventaire après décès (1 vacation double) de Antoine-Louis Magu à la requête de Marie-Françoise Simonneau, veuve de Pierre Magu., 16 frimaire an XIII (7 décembre 1804)
      inventaire après décès; Magu, Antoine-Louis; Simonneau, Marie-Françoise; Magu, Pierre
    - Procès-verbal et inventaire après décès de Amable Heraud, à la requête Pierre Coudroy, son époux., 12 nivôse an XIII (2 janvier 1805) - 20 nivôse an XIII (10 janvier 1805)
      inventaire après décès; Heraud, Amable; Coudroy, Pierre
    - Liquidation et partage entre les héritiers de Jean Charles Cheville, Marguerite Delorme, sa veuve, et Armand Gaston Cheville., 23 ventôse an XIII (14 mars 1805)
      liquidation; partage; Cheville, Jean Charles; Delorme, Marguerite; Cheville, Armand Gaston
    - Inventaire après décès (2 vacations doubles) de Aimable-Jeanne Peronny à la requête de Jean-François Dolon, son époux., 7 germinal an XIII (28 mars 1805)
      inventaire après décès; Peronny, Aimable-Jeanne; Dolon, Jean-François
    - Extrait collationné de l'intitulé de l'inventaire après décès fait par Boursier, notaire à Paris le 6 juin 1792, de Jean Pierre Cordier, à la requête de Marie Elisabeth Chauvin., 28 floréal an XIII (18 mai 1805)
      inventaire après décès; Boursier, M.; Cordier, Jean Pierre; Chauvin, Marie Elisabeth; notaire
    - Extrait collationné du partage de succession de Jean-Baptiste Stornat, passé par Gouchet, notaire à Beauvais le 22 mai 1792., 9 prairial an XIII (29 mai 1805)
      partage; Beauvais (Oise); Stornat, Jean-Baptiste; Gouchet, Antoine; notaire
    - Extrait collationné de l'inventaire après décès de Marie Jeanne Cheville, épouse de Jean Duval, par Desvignes, notaire à Nezel, les 2 et 3 mars 1785., 10 prairial an XIII (30 mai 1805)
      inventaire après décès; Nézel (Yvelines); Cheville, Marie Jeanne; Duval, Jean; Desvignes, M.; notaire
    - Inventaire après décès (1 vacation simple) de Geneviève-Catherine-Flore Four à la requête de Jacques-Nicolas Bisson, son époux., 18 prairial an XIII (7 juin 1805)
      inventaire après décès; Four, Geneviève-Catherine-Flore; Bisson, Jacques-Nicolas
    - Inventaire après décès (5 vacations) de Marie-Françoise Jean à la requête de Etienne-Marie Stainville, son époux., 30 prairial an XIII (19 juin 1805)
      inventaire après décès; Jean, Marie-Françoise; Stainville, Etienne-Marie
    - Inventaire après décès (1 vacation double) de Jean Croset à la requête de Marie-Alphonse Dumont, sa veuve., 1er fructidor an XIII (19 août 1805)
      inventaire après décès; Croses, Jean; Dumont, Marie-Alphonse
    - Inventaire après décès (1 vacation double) de Marie-Madeleine-Antoinette Renaud à la requête de Jean Aubry, son époux., 13 frimaire an XIV (4 décembre 1805)
      inventaire après décès; Renaud, Marie-Madeleine-Antoinette; Aubry, Jean
    - Inventaire après décès (1 vacation simple) de Louise-Adélaïde Gueudet à la requête de Pierre-Marie Evans, son époux., 10 nivôse an XIV (31 décembre 1805) - 10 nivôse an XIV (1805)
      inventaire après décès; Gueudet, Louise-Adélaïde; Evans, Pierre-Marie
    - Inventaire après décès (1 vacation double) de François Decousu à la requête d'Annette Petitpas sa veuve., 3 février 1806
      inventaire après décès; Decousu, François; Petitpas, Annette
    - Inventaire après décès (1 vacation simple) de Nicolas Varnier à la requête de Geneviève-Catherine Fondeux sa veuve., 27 février 1806
      inventaire après décès; Varnier, Nicolas; Fondeux, Geneviève-Catherine
    - Inventaire après décès (1 vacation triple) de Henriette-Félicité Pacou, à la requête de Claude-Maurice Ratel, son époux., 31 mars 1806
      inventaire après décès; Pacou, Henriette-Félicité; Ratel, Claude-Maurice
    - Inventaire après décès (6 vacations) de Marie-Brigite-Josèphe Savary à la requête de Pierre-Jean Debonnaire, son époux., 17 mai 1806
      inventaire après décès; Savary, Marie-Brigite-Josèphe; Debonnaire, Pierre-Jean
    - Inventaire après décès (1 vacation double) de Marie-Philippe LeGros à la requête de Jean-Baptiste Carbillet, son époux, demeurant rue de la Pépinière, n°36., 4 juillet 1806 - 5 juillet 1806
      inventaire après décès; Pépinière (rue de la); Legros, Marie Philippe; Carbillet, Jean-Baptiste
    - Inventaire après décès de Joseph Perrinet dit Beson. A la requête de Jeanne Nicoloz, sa veuve., 7 juillet 1806
      inventaire après décès; Perrinet, Joseph; Beson, Joseph; Nicoloz, Jeanne
    - Inventaire après décès (8 vacations) de Françoise Goutard, épouse de Pierre Michel Lesdoyan., 21 juillet 1806 - 24 juillet 1806
      inventaire après décès; Lesdoyan, Pierre-Michel; Goutard, Françoise
    - Inventaire (1 vacation double) à la requête de Pierre Rolland, Gabriel Antoine Rolland, François Pierre Rolland, Louis Marie Albert Montpellier, tuteur de la mineur Léclair., 4 septembre 1806
      5 septembre 1806, mariage de Pierre Rolland et Marie Françoise Texier.
      inventaire; contrat de mariage; Rolland, Pierre; Rolland, Gabriel Antoine; Rolland, François Pierre; Montpellier, Louis Marie Albert; Léclair, Melle; Texier, Marie Françoise
    - Liquidation et partage de la succession de Jean Tillier. Marie Louise Sorin, sa veuve., 26 octobre 1806
      liquidation; partage; Tillier, Jean; Sorin, Marie Louise
    - Inventaire après décès (1 vacation double) de Remy Verpy à la requête de Charles-Joseph Henry, demeurant rue des Mathurins Saint Jacques, n° 21., 3 novembre 1806
      inventaire après décès; Verpy, Remy; Henry, Charles-Joseph
    - Inventaire après décès (1 vacation double) de Claude Doussaint à la requête Marie-Anne Bourlard sa veuve demeurant rue de Chaillot n° 29., 28 février 1807
      inventaire après décès; Chaillot (rue de); Doussaint, Claude; Bourlard, Marie Anne
    - Inventaire après décès (1 vacation) de Jeanne-Guillaume-Henriette Haquin à la requête Antoine Chapeyron, son époux, demeurant rue de Miromesnil, n°1, 11 mars 1807
      inventaire après décès; Miromesnil (rue de); Haquin, Jeanne-Guillaume-Henriette; Chapeyron, Antoine
    - Inventaire après décès (3 vacations) de Jeanne-Nicole Martin, femme de Pierre Simonet demeurant rue de Chaillot n° 59, 18 avril 1807
      inventaire après décès; Chaillot (rue de); Martin, Jeanne Nicole; Simonet, Pierre
    - Inventaire après décès (3 vacations) de Marin-Jacques Stainville à la requête de Christine Desert sa veuve demeurant rue Faubourg du Roule, n°8, 30 mai 1807
      inventaire après décès; Faubourg-du-Roule (rue du); Stainville, Marin Jacques; Desert, Christine
    - Inventaire après décès (7 vacations) de Marie-Thérèse Boutroy à la requête de Michel-Brice Vernhes, son époux, demeurant rue du Faubourg du Roule, n° 32, 31 août 1807
      inventaire après décès; Faubourg-du-Roule (rue du); Boutroy, Marie Thérèse; Vernhes, Michel Brice
    - Inventaire après décès (14 vacations) de Pierre Decosse à la requête de Claire-Margueritte Decoste sa veuve demeurant rue de Courcelles, n° 16, 11 novembre 1807
      inventaire après décès; Courcelles (rue de); Decosse, Pierre; Decoste, Claire Margueritte
    - Inventaire après décès de Jeanne-Nicole Girard, épouse de Jean André Lebert, en la présence de Louis-François Girard, rue de Chaillot., 18 novembre 1807 - 21 novembre 1807
      inventaire après décès; Chaillot (rue de); Girard, Jeanne-Nicole; Girard, Louis-François; Lebert, Jean André
    - Inventaire après décès (10 vacations) de Louis-Michel Stainville à la requête de Adélaïde-Euphrasie Thibault sa veuve demeurant rue du Faubourg du Roule, n° 8, 10 décembre 1807
      inventaire après décès; Faubourg-du-Roule (rue du); Stainville, Louis Michel; Thibault, Adélaïde Euphrasie
    - Inventaire après décès (2 vacations) de Charles Bideaux à la requête d'Élisabeth Quivogne sa veuve, demeurant rue d' Angoulême n°13 division du Temple, et de sa soeur Marie-Élisabeth Bideaux demeurant cour et la division de l'Arsenal, 22 janvier 1808
      30 décembre 1815, liquidation, RE/XXV/5.
      inventaire après décès; liquidation; Bideaux, Charles; Quivogne, Élisabeth; Marie-Élisabeth Bideaux
    - Extrait collationné de l'inventaire après décès de Joseph Ange Aubert, par Rouen, notaire à Paris, le 28 décembre 1785, et de Louise Grégoire dite Juste épouse de Pierre Trophime Huguet, fait par Roland, notaire à Avignon, le 12 germinal an XII., 25 avril 1808
      inventaire après décès; Avignon (Vaucluse); Aubert, Joseph Ange; Rouen, M.; Grégoire, Louise; Juste, Louise; Huguet, Pierre Trophime; Roland, M.; notaire
    - Liquidation de la succession de Marie Marguerite Dufossé, épouse de Charles Chauvin, demeurant rue Roquépine, n° 6, division du Roule., 5 mai 1808
      liquidation; Roquépine (rue); Dufossé, Marie Marguerite; Chauvin, Charles
    - Inventaire après décès (1 vacation) de Louise-Michelle-Sophie Gabent à la requête de Jean Vaillant, son époux, employé demeurant rue du Faubourg Saint Martin n° 78, 17 juin 1808
      inventaire après décès; Gabent, Louise Michelle Sophie; Vaillant, Jean
    - Inventaire après décès (3 vacations) de Marie-Anne Prudhomme épouse de Etienne Maizières, rue de la Madeleine de la Ville Évêque n° 22, division de la place Vendôme au coin de la rue de Suresne, n° 2., 5 août 1808 - 6 août 1808
      inventaire après décès; Ville-l'Evêque (rue de la); Surène (rue de); Prudhomme, Marie Anne; Maizières, Etienne
    - Inventaire après décès (3 vacattions) de Suzanne-Jeanne Grinon femme de Claude Monnelle demeurant rue et porte Saint Honoré, n° 418, 14 octobre 1808
      inventaire après décès; Grinon, Suzanne Jeanne; Monnelle, Claude
    - Inventaire après décès ( 1 vacation) de Michel Preda à la requête de Marie-Anne Erard sa veuve, demeurant rue du Marché d'Aguesseau, n° 9 division du Roule, 3 novembre 1808
      inventaire après décès; Preda, Michel; Erard, Marie Anne
    - Inventaire après décès (4 vacations) de Etienne Raimbault à la requête de Jeanne Habert sa veuve., 17 novembre 1808
      inventaire après décès; Raimbault, Etienne; Habert, Jeanne
    - Inventaire après décès (12 vacations) de Jean-François Malen à la requête de Marie-Françoise Changey, sa veuve, demeurant rue et l'hôtel Saint Thomas du Louvre., 20 avril 1809